臺灣高等法院高雄分院刑事判決　　　　　　　　　　九十一年度上易字第六四號
　　上　訴　人　台灣高雄地方法院檢察署檢察官
　　被　　　告　乙○○
　　被　　　告　甲○○
右上訴人因被告等賭博案件，不服臺灣高雄地方法院九十一年度易字第四０六中華民
國九十一年三月二十日第一審判決（起訴案號：臺灣高雄地方法院檢察署九十年度偵
字第一五五號），提起上訴，本院判決如左：
      主  文
原判決撤銷。
乙○○、甲○○共同連續意圖營利，聚眾賭博，乙○○處有期徒刑肆月，甲○○處有
期徒刑參月，如易科罰金，均以參佰元折算壹日。扣案之賭具麻將牌貳付、骰子陸粒
、搬風球貳粒、電話聯絡名冊肆張、收入明細表壹張、現金新台幣肆仟壹佰元均沒收
。
      事  實
一、乙○○意圖營利，基於概括之犯意，自民國（下同）八十九年十一月二十二日起
    ，向年籍姓名不詳，綽號為「阿俊仔」之成年男子，承租高雄市○○區○○路五
    十四之六號房屋，闢之為賭博場所，並提供所有麻將牌、骰子、搬風球等做為賭
    博財物之工具，復由其邀集不特定之人至上開處所賭博財物，嗣自八十九年十二
    月十六日起，復甲○○共同意圖營利，基於賭博之犯意聯絡，由甲○○邀約朋友
    ，至上開處所以同一方式賭博財物，參與賭博之人約定如自摸胡牌時，應付抽頭
    金新台幣（以下同）六百元，每四圈（即一雀）抽足二千四百元為止，以此方法
    牟取不法之利益。甲○○並負責在現場收取抽頭金及替賭客買飲料、食物等工作
    ，乙○○每日約可抽取頭金四、五千元不等，迄八十九年十二月十九日止共收取
    抽頭金約六萬元。嗣於同年十二月十九日二十二時三十分許，適賭客林惠珠、藍
    妙貞、林聘治、丁淑華、許慧娟、鄭碧華、陳永村、陳士民等八人分二桌在前開
    處所賭博財物時，為警當場查獲，並扣得乙○○所有供賭博用之賭具麻將牌二付
    、骰子六粒、搬風球二粒、電話連絡名冊四張、收入明細表一張、所有分別放置
    於賭檯上之抽頭金一千二百元、六百元、置於搬公桌內之抽頭金二千三百元，合
    計四千一百元，及賭客林惠珠等人放置於賭檯上之賭資各三萬二千元、九千八百
    元，計四萬一千八百元。
二、案經高雄市政府警察局苓雅分局移送臺灣高雄地方法院檢察署檢察官偵查起訴。
    理  由
一、右揭事實業據被告乙○○、甲○○於原審及本院審理時供認不諱，互核渠等所供
    亦相一致，並與證人即參與賭博之林惠珠、藍妙貞、林聘治、丁淑華、許慧娟、
    鄭碧華、陳永村、陳士民等八人在於警訊中供訴情節相符，復有供賭博用之賭具
    麻將牌二付、骰子六粒、搬風球二粒、電話連絡名冊四張、收入明細表一張、抽
    頭金四千一百元，賭檯上之賭資四萬一千八百元等物扣押足資佐證，被告等自白
    顯與事實相符，堪可採信，渠等犯行均堪認定。
二、核被告二人意圖營利提供場所及聚眾賭博之所為，均係犯刑法第二百六十八條之
    意圖營利供給賭博場所及聚眾賭博罪。被告乙○○就八十九年十二月十六日起之
    聚眾賭博及供給賭博之犯行與被告甲○○間有犯意之聯絡，行為之分擔，均為共
    同正犯。被告等二人先後多次聚眾賭博、供給賭博場之犯行，時間緊接，所犯罪
    名相同，顯各係出於概括之犯意為之，為連續犯，應依刑法第五十六條之規定各
    論以一罪論，並加重其刑。被告二人所犯上開意圖營利供給賭博場所及聚眾賭博
    二罪，係基於一個賭博犯意之決定，達成其同一犯罪之各個舉動，應屬法律概念
    之一行為，為一行為觸二罪名之想像競合犯，應依刑法第五十五條規定從情節較
    重之意圖營利聚眾賭博罪處斷。
三、原審據以論罪科刑，固非無見，惟（一）被告甲○○前於七十六年間曾因賭博罪
    ，經台灣高等法院台南分院以七十六年度上易字第六八七號判決科處有期徒刑六
    月；被告乙○○前於八十二年間曾因過失傷害罪，經台灣高雄地方法院以八十二
    年度交易字第一０三號判決科處有期徒刑四月確定，有台灣高等法院被告全國前
    案記錄表在卷可憑，原判決認被告等前未曾受有期徒刑以上之宣告，並以之為緩
    刑宣告之理由，與卷證資料不合，尚有未洽。（二）原判決並未認定被告等二人
    有在公眾得出入之場所賭博財物之犯行，乃於據上論結欄內引用刑法第二百六十
    六條，亦有未洽。（三）公訴人認被告甲○○之賭博犯行係起於八十九年十一月
    二十二日起，原判決認係自八十九年十二月十六日起始與被告乙○○共同基於意
    圖營利之賭博犯意聯絡，由被告甲○○邀約其友人前往聚賭，惟就公訴人所起訴
    之八十九年十一月二十二日至八十九年十二月十五日之賭博犯行未予審究，即有
    已受請求之事項而未予審判之違誤。檢察官上訴意旨，指摘原判決對被告等二宣
    告緩刑不當，即屬有理由。應由本院將原判決撤銷改判。爰審酌被告等犯罪後坦
    承犯行，態度良好，且所犯聚眾及供給賭博場所之時間非長，抽得頭金亦少，渠
    等前此分別有過失傷害、賭博等犯行，賭博場所係由被告乙○○出面租用，且其
    聚眾賭博之時間較被告甲○○為長等一切情狀，就被告乙○○部分量處有期徒刑
    四月；就被告甲○○部分量處有期徒刑三月，並均依刑法第二條第一項之規定，
    適用修正後之刑法第四十一條第一項之規定諭知易科罰金折算標準。扣案之麻將
    牌二付、骰子六粒、搬風球二粒、電話連絡名冊四張、收入明細表一張，係共犯
    被告乙○○所有供犯罪所用之物，抽頭金合計四千一百元，則係共犯被告乙○○
    因犯罪所取得之財物，此據被告乙○○於原審陳明在卷，爰分別依刑法第三十八
    條第一項第二款、第三款規定宣告沒收。至於扣案之賭客賭資四萬一千八百元，
    並非被告二人所有，爰不另為沒收之諭知，附此敘明。
四、公訴意旨另以：被告甲○○與被告乙○○共同基於營利供給賭博場所及聚眾賭博
    之概括犯意，係自八十九年十一月二十二日起，由被告乙○○出面租用房屋，供
    作賭博場所，被告甲○○則邀集朋友或其他不特定人前來賭博財物，因認被告甲
    ○○自八十九年十一月二十二日起至同年十二月十五日止亦涉有刑法第二百六十
    八條罪嫌等語。訊據被告甲○○自警訊伊始均未供認其係自八十九年十一月二十
    二日起即邀集朋友前來聚賭，而卷附之睹客林惠珠、藍妙貞、林聘治、丁淑華、
    許慧娟、鄭碧華、陳永村、陳士民等人亦未指訴被告甲○○係自八十九年十一月
    二十二日起即邀集渠等前來賭博，共同被告乙○○亦僅坦承被告甲○○係自八十
    九年十二月十六日起始與之共同為右揭犯行，本院亦查無該部分犯行，是被告甲
    ○○被訴自八十九年十一月二十二日至八十九年十二月十五日止之賭博罪嫌自屬
    不能證明，原應為無罪之諭知，惟公訴人認此部分與前揭論罪科刑部分有連續犯
    及想像競合犯之裁判上一罪關係，故不另為無罪之諭知。
據上論結，應依刑事訴訟法第三百六十九條第一項前段、第三百六十四條、第二百九
十九條第一項前段，刑法第二條第一項、第二十八條、第五十六條、第二百六十八條
、第五十五條、修正後刑法第四十一條第一項、第三十八條第一項第二款、第三款、
罰金罰鍰提高標準條例第一條前段、第二條，判決如主文。
本案經檢察官林應華到庭執行職務。
中    華    民    國     九十一     年       五       月      三十      日
                              臺灣高等法院高雄分院刑事第四庭
                                  審判長法官  蕭權閔
                                        法官  ﹖﹖﹖
                                        法官  李嘉興
右正本證明與原本無異。
不得上訴。
                                      書記官  呂素珍
中    華    民    國     九十一     年       六       月        三      日
附錄：本判決論罪科刑法條：
刑法第二百六十八條
意圖營利，供給賭博場所或聚眾賭博者，處三年以下有期徒刑，得併科三千元以下罰
金。
                                                                        Ｋ
